【裁判字號】    99,裁,139
【裁判日期】    990121
【裁判案由】    虛報進口貨物產地
【裁判全文】
最  高  行  政  法  院  裁  定
                                       99年度裁字第139號
抗  告  人  敦隆大理石股份有限公司
代  表  人  甲○○
訴訟代理人  蔡振修  律師
上列抗告人因與相對人財政部臺中關稅局間虛報進口貨物產地事
件，對於中華民國98年9月30日臺中高等行政法院98年度再字第
21號裁定，提起抗告，本院裁定如下︰
    主  文
抗告駁回。
抗告訴訟費用由抗告人負擔。
    理  由
一、按抗告法院認抗告為不合法或無理由者，應為駁回抗告之裁
    定。
二、本件原裁定以：抗告人對臺中高等行政法院95年度訴字第41
    3號判決（下稱原審判決）不利抗告人部分不服，提起上訴
    ，業經本院98年度判字第460號判決，以實體上理由維持原
    審判決確定在案，本件既經本院以實體上之理由維持原審判
    決確定，惟抗告人僅對原審判決提起再審之訴，並未對本院
    上該確定判決提起再審之訴，難達其再審之目的等由，駁回
    抗告人原審之訴。
三、抗告意旨略謂：本件抗告人在時效及管轄法院均正確，既然
    主觀上係對同一事實之裁判聲明不服，則未對於本院確定判
    決聲明不服，顯為程序之瑕疵，原審法院審判長應依民事訴
    訟法第199條第2項行使闡明權，否則即係突襲性裁判；況且
    行政訴訟僅兩審級，對同一案件之初審判決不服，當然包括
    對本院確定判決不服，甚者，抗告人並無聲明捨棄對於本院
    確定判決不服，是抗告人提起再審之真意應係包括對於本院
    確定判決聲明不服云云。惟查，高等行政法院之判決經本院
    以實體上理由維持而確定者，當事人固得依行政訴訟法第27
    3條第1項第1款至第14款事由，對本院確定判決提起再審之
    訴，惟如捨本院確定判決，僅對高等行政法院之判決聲明不
    服，並不能使本院確定判決失其效力，自難達再審之目的。
    經查，本件抗告人僅對原審判決提起再審之訴，並未對本院
    上該確定判決提起再審之訴等情，業經原審法院受命法官於
    行準備程序時訊明在案（見原審卷第220頁），依上揭說明
    ，抗告人提起本件再審之訴，顯然無法達成再審之目的。又
    抗告人提起本件再審之訴係委任律師為訴訟代理人，對於上
    該情形，尚難諉為不知，從而，原法院以抗告人提起本件再
    審之訴於法不合，未經言詞辯論，逕以裁定予以駁回，洵無
    不合。抗告人仍執前詞，指摘原裁定違誤，為無理由，應予
    駁回。
三、依行政訴訟法第104條、民事訴訟法第95條、第78條，裁定
    如主文。
中    華    民    國    99    年    1     月    21    日
                    最高行政法院第六庭
                        審判長法官  吳  明  鴻
                              法官  姜  素  娥
                              法官  林  茂  權
                              法官  侯  東  昇
                              法官  黃  秋  鴻
以  上  正  本  證  明  與  原  本  無  異
中    華    民    國    99    年    1     月    22    日
                              書記官  葛  雅  慎


司法院資訊處製作；財團法人民間司法改革基金會備份。
